【裁判字號】    97,裁,3386
【裁判日期】    970630
【裁判案由】    有關土地事務
【裁判全文】
最  高  行  政  法  院  裁  定
                                      97年度裁字第3386號
抗  告  人  甲○○○
            乙○○
            丙○○
            丁○○
            戊○○
            壬○○
            己○○
            庚○○
            癸○○
            辛○○
            子○○
                          送達.
上列抗告人與相對人宜蘭縣宜蘭地政事務所間有關土地事務事件
，對於中華民國96年11月23日臺北高等行政法院96年度訴字第32
21號裁定提起抗告，本院裁定如下︰
    主  文
抗告駁回。
抗告訴訟費用由抗告人負擔。
    理  由
一、按抗告法院認抗告為不合法或無理由者，應為駁回抗告之裁
    定。
二、本件抗告意旨略謂：訴願決定書經由局於窗口招領，自應以
    收件人領訖之日為送達之日。本件抗告人之訴願代理人楊玉
    章依相對人承辦人員之函示於96年7月19日領取系爭訴願決
    定書，並於同年9月17日提起訴訟，並無逾越法定期間云云
    。
三、按「撤銷訴訟之提起，應於訴願決定書送達後2個月之不變
    期間內為之」，行政訴訟法第106條第1項定有明文。此項規
    定，於提起課予義務訴訟，亦有其類推適用。次按「原告之
    訴，有左列各款情形之一者，行政法院應以裁定駁回之。但
    其情形可以補正者，審判長應定期間先命補正：．．．十、
    起訴不合程式或不備其他要件者。」復為行政訴訟法第107
    條第1項第10款所明定。次按「訴願文書之送達，除前2項規
    定外，準用行政訴訟法第67條至第69條、第71條至第83條之
    規定。」「送達不能依前2條規定為之者，得將文書寄存於
    送達地之自治或警察機關，並作成送達通知書2份，1份黏貼
    於應受送達人住居所、事務所或營業所門首，1份交由鄰居
    轉交或置於應受送達人之信箱或其他適當之處所，以為送達
    。前項情形，如係以郵務人員為送達人者，得將文書寄存於
    附近之郵政機關。」訴願法第47條第3項、行政訴訟法第73
    條第1項及第2項亦有明文。且依前開規定所為之寄存送達，
    無論應受送達人實際上於何時受領文書，均以寄存之日，視
    為收受送達之日，而發生送達之效力。經查，系爭訴願決定
    書於96年4月17日送達於抗告人送達處所，因不獲會晤抗告
    人亦無受領文書之同居人、受僱人或願代為收受而居住於同
    一住宅之主人，乃將該訴願決定書以寄存送達方式寄存於宜
    蘭中山路郵局，有宜蘭縣政府郵務送達證書附訴願卷足稽。
    則抗告人提起課予義務訴訟之期間應自96年4月18日起算2個
    月，扣除在途期間4日，至96年6月21日即已屆滿。而抗告人
    遲至96年9月17日始向原法院提起撤銷訴訟，有原法院於起
    訴狀上所蓋收文日期章可考。抗告人於原法院所提之撤銷訴
    訟，顯已逾期。至抗告人雖稱其於96年7月19日始收受系爭
    訴願決定書云云，縱係屬實，亦與前揭起訴期間之計算不生
    影響。從而，原法院以抗告人起訴逾期為由，裁定駁回其訴
    ，揆諸前開說明，洵無違誤。抗告意旨，求予廢棄，為無理
    由，應予駁回。
四、依行政訴訟法第104條、民事訴訟法第95條、第78條、第85
    條第1項前段，裁定如主文。
中    華    民    國    97    年    6     月    30    日
                    最高行政法院第二庭
                        審判長法官  高  啟  燦
                              法官  黃  淑  玲
                              法官  黃  合  文
                              法官  廖  宏  明
                              法官  楊  惠  欽
以  上  正  本  證  明  與  原  本  無  異
中    華    民    國    97    年    7     月    1     日
                              書記官  邱  彰  德


司法院資訊處製作；財團法人民間司法改革基金會備份。
